【裁判字號】    98,上易,112
【裁判日期】    980330
【裁判案由】    竊盜
【裁判全文】
臺灣高等法院高雄分院刑事判決         98年度上易字第112號
上  訴  人
即  被  告    甲○○
                        （現在高雄第二監獄執行中）
上列上訴人因竊盜案件，不服臺灣高雄地方法院97年度審易字第
2637號中華民國98年1 月9 日第一審判決（起訴案號：臺灣高雄
地方法院檢察署97年度偵字第26933 號），提起上訴，本院判決
如下：
    主  文
原判決撤銷。
甲○○犯竊盜罪，累犯，處有期徒刑壹年肆月。
扣案之大型網具參面、網袋貳只，沒收。
    事  實
一、甲○○前於民國（以下同）96年間犯恐嚇案件，經臺灣苗栗
    地方法院（下稱苗栗地院）以96年度易緝字第5 號判處有期
    徒刑1 年2 月確定，於96年10月12日執行完畢出監，詎仍不
    知悔改，又基於為自己不法所有之意圖，於97年9 月13日在
    高雄縣大樹鄉○○村○○路山區內某處，架設3 面大型鳥網
    網具，欲以該鳥網網具捕捉飛越該山區之賽鴿，並欲於抓得
    賽鴿後，再依賽鴿腳環上所記載之聯絡電話與賽鴿之所有人
    （下稱鴿主）聯繫，利用鴿主畏懼其所有之賽鴿遭殺害或殘
    害受傷之心態，要求鴿主應就每隻賽鴿給付新台幣1500元至
    2000元不等之贖金。當附表所示張正來、徐士興、陳尚雄、
    蕭明軍、吳逢軒、廖正仁、黃博亮、林國忠、邵銘輝、林國
    輝等鴿主所有，如附表所示之賽鴿於附表所示時間、地點進
    行飛行訓練飛越上開高雄縣大樹鄉山區時，附表所示之賽鴿
    隨即被甲○○所架設之上開鳥網網具補抓，甲○○則以此方
    式竊得附表所示之賽鴿共14隻得手。嗣於97年9 月18日14時
    10分許，甲○○攜帶裝納鴿子之網袋2 只，前往上開高雄縣
    大樹鄉○○村○○路山區欲抓取附表所示賽鴿時，為警查獲
    ，並扣有大型網具3 面、賽鴿14隻、裝納鴿子之網袋2 只、
    行動電話2 具。
二、案高雄政府警察局仁武分局移送台灣高雄地方法院檢察署檢
    察官偵查起訴。
    理  由
一、上揭事實，業据上訴人甲○○於警訊、偵查、原審及本院審
    理時坦承不諱，並經被害人張正來、徐士興、陳尚雄、蕭明
    軍、吳逢軒、廖正仁、黃博亮、林國忠、邵銘輝、林國輝等
    鴿主於警訊中陳述屬實，上訴人甲○○對前述被害人於警訊
    中之陳述亦不爭執，前述被害人於警訊中之陳述自得採為証
    据，並有贓物領据、照片可稽，並有大型網具3 面、裝納鴿
    子之網袋2 只扣案可資佐証，上訴人甲○○自白核與事實相
    符，事証明確，其犯行已堪認定。
二、核上訴人甲○○所為，係犯刑法第320 條第1 項之竊盜罪。
    上訴人甲○○以一架設網具之行為，同時竊取起訴書附表所
    示10名被害人所有之賽鴿，為同種想像競合犯，應依刑法第
    55條規定，論以一竊盜罪。上訴人甲○○前於96年間犯恐嚇
    案件，經臺灣苗栗地方法院以96年度易緝字第5 號判處有期
    徒刑1 年2 月確定，於96年10月12日執行完畢有臺灣高等法
    院被告前案紀錄表在卷可稽，其受有期徒刑執行完畢，5 年
    內故意再犯本件最重本刑為有期徒刑以上之罪，為累犯，應
    依刑法第47 條 第1 項規定加重其刑。
三、原審予以論科，固非無見，惟查上訴人甲○○犯後已坦承犯
    行，態度良好，其所竊得賽鴿之數量只10餘隻，原審已量處
    有期徒刑1 年4 月，已足懲處，再予諭知強制工作3 年，其
    強制工作部分尚嫌過重，上訴人甲○○上訴指摘原判決量刑
    過重，為有理由，自應予撤銷改判。審酌上訴人甲○○為貪
    圖不法利益，而以前開方式竊取他人財物，所為實無足取，
    且先前已有多次以相同手法行竊又為本件犯行，顯然未能知
    所悔悟警惕，其犯後已坦承犯行，態度良好，此次所竊得賽
    鴿之數量僅10餘隻，價值非高等一切情狀，爰仍依原判量處
    有期徒刑1 年4 月。扣案之大型網具3 面、網袋2 只，均係
    被告所有，且係供本件犯罪所用之物，業據上訴人甲○○於
    本院審理中陳述明確，爰依刑法第38條第1 項第2 款規定，
    併予宣告沒收；至扣案之行動電話2 支，則與上訴人甲○○
    上開竊盜犯行無直接關係，不為沒收之宣告，附此敘明。
據上論結，應依刑事訴訟法第369 條第1 項前段、第364 條、第
299 條第1 項前段，刑法第320 條第1 項、第55條、第47條第1
項、第38條第1 項第2 款，刑法施行法第1 條之1 ，判決如主文
。
本案經檢察官許美女到庭執行職務。
中    華    民    國    98    年    3     月    30    日
              刑事第六庭    審判長法  官  王憲義
                                  法  官  邱永貴
                                  法  官  張盛喜
以上正本證明與原本無異。
不得上訴。
中    華    民    國    98    年    3     月    30    日
                                  書記官  黃一秋
附錄本件判決論罪科刑法條：
刑法第320 條第1 項
意圖為自己或第三人不法之所有，而竊取他人之動產者，為竊盜
罪，處5 年以下有期徒刑、拘役或500 元以下罰金。
附表
┌──┬───┬────┬─────┬──┬──┬────┬─────┐
│編號│被害人│鴿隻腳環│鴿隻腳環聯│鴿隻│鴿隻│放飛地點│放飛時間  │
│    │      │號碼    │絡電話    │顏色│數量│        │          │
├──┼───┼────┼─────┼──┼──┼────┼─────┤
│ 1  │張正來│606081  │0000000   │斑  │1隻 │高雄市旗│97年9月18 │
│    │      │        │0000000   │    │    │津海邊  │日上午8時 │
│    │      │        │          │    │    │        │35 分     │
├──┼───┼────┼─────┼──┼──┼────┼─────┤
│ 2  │徐士興│0000000 │0000000   │花斑│2隻 │同上    │97年9月18 │
│    │      │、606559│          │    │    │        │日上午8時 │
│    │      │        │          │    │    │        │30 分     │
├──┼───┼────┼─────┼──┼──┼────┼─────┤
│ 3  │陳尚雄│14926、 │0000000000│灰灰│2隻 │同上    │同上      │
│    │      │14928   │          │    │    │        │          │
├──┼───┼────┼─────┼──┼──┼────┼─────┤
│ 4  │蕭明軍│606036  │0000000000│灰  │1隻 │同上    │97年9月18 │
│    │      │        │          │    │    │        │日上午8時 │
│    │      │        │          │    │    │        │35 分     │
├──┼───┼────┼─────┼──┼──┼────┼─────┤
│ 5  │吳逢軒│740046  │0000000000│斑  │1隻 │屏東縣佳│97年9月18 │
│    │      │        │          │    │    │洛村海邊│日上午9時 │
│    │      │        │          │    │    │        │50 分     │
├──┼───┼────┼─────┼──┼──┼────┼─────┤
│ 6  │廖正仁│229536  │0000000000│斑  │1隻 │屏東縣東│97年9月18 │
│    │      │        │          │    │    │港外海  │日上午7時 │
├──┼───┼────┼─────┼──┼──┼────┼─────┤
│ 7  │黃博亮│740160  │0000000000│灰  │1隻 │屏東縣枋│97年9月18 │
│    │      │        │00-0000000│    │    │寮鄉    │日上午9時 │
├──┼───┼────┼─────┼──┼──┼────┼─────┤
│ 8  │林國忠│795396  │0000000000│灰斑│2隻 │屏東縣佳│97年9月18 │
│    │      │795391  │00-0000000│    │    │洛村    │日上午10時│
├──┼───┼────┼─────┼──┼──┼────┼─────┤
│ 9  │邵銘輝│310566  │0000000000│灰斑│2隻 │屏東縣佳│同上      │
│    │      │310563  │00-0000000│    │    │祿村    │          │
├──┼───┼────┼─────┼──┼──┼────┼─────┤
│ 10 │林國輝│243983  │0000000000│灰  │1隻 │屏東縣東│97年9月18 │
│    │      │        │          │    │    │港外海  │日上午6時 │
│    │      │        │          │    │    │        │30 分     │
└──┴───┴────┴─────┴──┴──┴────┴─────┘


司法院資訊處製作；財團法人民間司法改革基金會備份。
